臺灣雲林地方法院刑事判決　　　　　　　100年度訴字第110號
公　訴　人　臺灣雲林地方法院檢察署檢察官
被　　　告　蔡朝林
上列被告因違反毒品危害防制條例案件，經檢察官提起公訴（10
0 年度毒偵字第55號），被告於本院準備程序進行中，就被訴事
實為有罪之陳述，經本院告知簡式審判程序意旨，並聽取公訴人
及被告之意見後，本院合議庭裁定由受命法官獨任依簡式審判程
序審理，並判決如下：
    主  文
蔡朝林施用第一級毒品，累犯，處有期徒刑柒月。又施用第二級
毒品，累犯，處有期徒刑肆月。應執行有期徒刑玖月。
    事實及理由
一、犯罪事實：
    蔡朝林前因施用毒品案件，經觀察、勒戒後，認有繼續施用
    毒品傾向，經本院以88年度毒聲字第214 號裁定令入戒治處
    所施以強制戒治，於民國88年7 月22日依本院88年度毒聲字
    第806 號裁定停止強制戒治付保護管束出所，迄89年2 月23
    日期滿未經撤銷以執行完畢論，而由臺灣雲林地方法院檢察
    署檢察官以89年度戒毒偵字第44號案件為不起訴處分確定；
    又於5 年內因施用第一、二級毒品案件，經本院以90年度毒
    聲字第470 號裁定送強制戒治，所涉施用毒品罪嫌，並經本
    院以90年度訴字第323 號判決分別判處有期徒刑10月、8 月
    ，應執行有期徒刑1 年4 月確定；而其強制戒治雖於91年3
    月7 日依本院91年度毒聲字第135 號裁定停止強制戒治付保
    護管束出所。惟其於保護管束期間，復因施用第一級毒品案
    件，而經本院以91年度毒聲字第342 號裁定撤銷停止戒治之
    裁定後，執行強制戒治殘刑，於92年1 月28日期滿，所涉施
    用毒品罪嫌，亦經本院以91年度訴字第169 號判決判處有期
    徒刑8 月確定；上開2 案接續執行，於93年10月6 日縮短刑
    期假釋付保護管束出監，迄93年12月19日假釋期滿，其假釋
    未經撤銷，以執行完畢論；再因2 次施用毒品、2 次竊盜及
    過失傷害等案件，分別經本院以95年度訴字第802 號、96年
    度易字第11號、95年度易字第448 號、95年度易字第390 號
    、95年度虎交簡字第223 號判處有期徒刑1 年、5 月、1 年
    、1 年、3 月，其中蔡朝林就以95年度訴字第802 號、96年
    度易字第11號、95年度易字第390 號判決不服，提起上訴後
    復撤回上訴，就95年度易字第448 號不服提起上訴，經臺灣
    高等法院臺南分院95年度上易字第670 號判決駁回上訴而均
    告確定，嗣再經本院以96年度交聲減字第155 號裁定減刑，
    各減為有期徒刑6 月、2 月15日、6 月、6 月、1 月15日，
    並定應執行刑為有期徒刑1 年8 月，於97年8 月21日縮短刑
    期假釋出監，並付保護管束，於97年11月4 日假釋期滿未經
    撤銷，以已執行完畢論。詎蔡朝林猶不知悔改，復基於施用
    第一級毒品海洛因之犯意，於99年11月17日上午約11時許，
    在其雲林縣東勢鄉○○村○○街4 號住處內，以將海洛因摻
    水置於針筒內注射之方式，施用第一級毒品海洛因1 次；另
    基於施用第二級毒品甲基安非他命之犯意，於99年11月18日
    中午12時40分為警採尿回溯96小時內之某時（應扣除為警查
    獲至採尿之該段期間），在不詳處所，以不詳方式，施用第
    二級毒品甲基安非他命1 次。嗣為警於99年11月18日採集其
    尿液送驗結果呈可待因、嗎啡及甲基安非他命陽性反應，始
    查悉上情。
二、認定犯罪事實所憑之證據及理由：
  (一)本案被告蔡朝林所犯之罪，係死刑、無期徒刑、最輕本刑為
    3 年以上有期徒刑以外之罪，其於準備程序就前揭被訴事實
    為有罪之陳述，經受命法官告知簡式審判程序之旨，並聽取
    其與公訴人之意見後，本院合議庭裁定，依刑事訴訟法第27
    3 條之1 規定，由受命法官獨任進行簡式審判程序，是本案
    之證據調查，依刑事訴訟法第273 條之2 規定，不受同法第
    159 條第1 項、第161 條之2 、第161 條之3 、第163 條之
    1 及第164 條至第170 條規定之限制，合先敘明。
  (二)上開犯罪事實，業據被告蔡朝林於本院審判程序中坦承不諱
    ，且被告於前揭犯罪事實查獲時地，為警依法對其採集之尿
    液，經送請正修科技大學超微量研究科技中心以酵素免疫分
    析法（EIA ）初步檢驗及氣相層析質譜儀法（GC/MS ）確認
    檢驗結果，確均呈鴉片類（嗎啡）及安非他命類（甲基安非
    他命）陽性反應。此有雲林縣虎尾分局查獲毒品嫌犯尿液送
    檢代號與真實姓名對照表、正修科技大學超微量研究科技中
    心99年12月6 日出具之報告編號R00-0000-000尿液檢驗報告
    在卷可佐。而尿液初步篩檢採用免疫學法，因結構類似之成
    分亦可能產生反應，而呈偽陽性，但初步篩檢陽性檢體需再
    以氣相層析質譜儀法進行確認檢驗，不致有偽陽性結果，此
    亦有行政院衛生署管制藥品管理局於97年1 月21日以管檢字
    第0970000579號函闡釋明確，是被告上開尿液檢驗結果應無
    偽陽性之反應。又甲基安非他命經施用後約70％於24小時內
    自尿液中排出，最長檢出時間為56-96 小時，惟施用後欲達
    陽性反應閾值之時間，與使用者之施用劑量、施用方式及頻
    率、飲水多寡、個人體質及代謝情況等因素影響，依個案而
    異。因此僅憑尿液中呈甲基安非他命陽性反應，並無法確實
    推算施用時間距採集時間之長短，然依上述資料推斷，最長
    不會超過96小時，業據行政院衛生署管制藥品管理局94年12
    月6 日以管檢字第0940013353號函敘明可查。上開各情，同
    為本院職務上已知之事實。綜衡上情，可認被告自白與事實
    相符，本件事證既明，被告犯行洵堪認定，應依法論科。
三、論罪科刑之理由：
  (一)核被告所為，分別係犯毒品危害防制條例第10條第1 項、第
    2 項之施用第一、二級毒品罪。被告上開各持有第一級毒品
    海洛因、第二級毒品甲基安非他命後進而施用，其持有之低
    度行為為其施用之高度行為所吸收，均不另論罪。被告所犯
    上開2 罪，犯意各別，罪名互殊，應予分論併罰。被告前有
    如前揭犯罪事實欄所載論罪科刑及執行完畢之紀錄，有臺灣
    高等法院被告前案紀錄表可稽，其受有期徒刑執行完畢，於
    5 年以內故意再犯本案有期徒刑以上之2 罪，各為累犯，應
    依刑法第47條第1 項規定，皆加重其刑。
  (二)本院審酌被告施用毒品，足以戕害其身心，致精神障礙、性
    格異常，影響其身體健康，甚至造成生命危險，而其自80年
    間開始接觸毒品後即屢犯不改。惟考量其學歷為國中，在家
    幫忙務農，未婚有小孩，犯後能坦承犯行，態度尚稱良好，
    及本次所為之犯行相隔其前次因施用毒品遭判處徒刑，執行
    完畢出獄有2 年多，堪認被告亦有悔改之心，然仍自制力不
    足，及其施用毒品之行為於本質上係屬自我戕害行為，認須
    對被告施以一定期間自由刑，始足以隔絕與外界聯繫，進一
    步達到幫助其戒除毒癮之效，及其他等一切情狀，認檢察官
    之求刑適當，分別量處如主文所示之刑，並定其應執行之刑
    。
四、應適用之法律：
  (一)刑事訴訟法第273 條之1 第1 項、第299 條第1 項前段。
  (二)毒品危害防制條例第10條第1 項、第2 項。
  (三)刑法第11條前段、第47條第1 項、第51條第5 款。
本案經檢察官陳宜君到庭執行職務。
中    華    民    國  100     年    3     月    30    日
                  刑事第一庭  法  官  謝 宜 雯
以上正本證明與原本無異。
如不服本判決應於收受送達後10日內向本院提出上訴書狀，並應
敘述具體理由；其未敘述上訴理由者，應於上訴期間屆滿後20日
內向本院補提理由書（均須按他造當事人之人數附繕本）「切勿
逕送上級法院」。
                              書記官  林 美 鳳
中    華    民    國  100     年    3     月    30    日
附錄本判決論罪科刑法條全文：
毒品危害防制條例第10條：
施用第一級毒品者，處6 月以上5 年以下有期徒刑。
施用第二級毒品者，處3 年以下有期徒刑。